臺灣板橋地方法院刑事判決　　　　　　 93年度簡上字第384號
上　訴　人　臺灣板橋地方法院檢察署檢察官
被　　　告　甲○○
上列上訴人因被告竊盜案件，不服本院簡易庭93年度簡字第2805
號，中華民國93年6 月23日第一審判決（聲請簡易判決處刑案號
：93年度偵字第8450號），提起上訴，暨移送併辦（93年度偵字
第10515 號、94年度偵字第2582號），本院管轄第二審之合議庭
判決如下：
    主  文
原判決撤銷。
甲○○連續竊盜，處有期徒刑陸月，如易科罰金，以參佰元折算
壹日。
    事  實
一、甲○○於民國92年間因竊盜案件，經本院以92年度簡字第
    3843號判處拘役30日，如易科罰金，以300 元折算1 日，於
    93年3 月25日執行期滿（於本件未構成累犯），猶不知悔改
    。竟意圖為自己不法之所有，並基於概括之犯意，為下列行
    為：
    （一）於93年2 月17日晚上11時30分許，在台北縣板橋市○○路107 號前，見乙○○所有之車牌號碼HSF-727 號
          重型機車鑰匙插於車上電門未取下，以上開鑰匙發動
          電門而竊取之，得手後供己騎乘作為代步之用。
    （二）繼於翌日（18日）凌晨1 時40分許，騎乘前揭竊得之
          機車行經台北縣板橋市○○路○ 段124 巷口時，趁清
          潔隊員寅○○離開垃圾車收取垃圾之際，擅自打開圾
          垃車車門，竊得寅○○所有置於車上駕駛座之七星牌
          香菸1 條，得手後正欲離去之際為寅○○發現，王世
          汶旋丟下香菸逃逸，並將上揭機車遺留在現場。嗣於
          93年2 月21日下午3 時許，為警循線通知到案而查獲
          。
    （三）於93年6 月6 日上午11時5 分許，騎乘機車行經台北
          縣板橋市○○路33號前，見壬○○駕駛貨車停放路旁
          卸貨，即趁壬○○不注意之際，打開貨車之車門，竊
          取壬○○所有放置在駕駛座儀錶板上之OKWAP168型手
          機1 支，得手後正欲離去之際，為壬○○發覺，取下
          其機車鑰匙阻止其離去，並報警查獲。
    （四）於93年12月17日上午10時許，在台北縣板橋市○○路
          ○ 段32號前，見范縵卿所有7T-9196 號自小客車停放
          路旁，即趁無人看守之際，打開車門竊取車內范縵卿
          所有之
          幣（下同）16000 元、57500 元支票各1 張、空白支
          票24張、張王欉印鑑1 枚、現金22000 元、健保卡1
          張、機車駕照1 枚、汽車駕照1 枚、信用卡8 張、手
          機2 支，得手後逃逸。
    （五）於93年12月22日下午4 時許，在台北縣中和市○○路
          122 號前，見辛○○所有6238-DX 號自小客車停放路
          旁，即趁無人看守之際，打開車門竊取車內辛○○所
          有之
          35000 元、手機1 支，得手後逃逸。
    （六）於93年12月27日下午3 時許，在台北縣土城市○○路
          55巷19弄2 號前，見丁○○所有F2-0060 號自小貨車
          停放路旁，即趁無人看守之際，打開車門竊取車內李
          權澤所有之
          金卡1 張、現金約6000元，得手後逃逸。
    （七）於93年12月29日上午10時許，在台北縣中和市○○街
          148 巷140 號前，見子○○所有E4-2698 號自小貨車
          停放路旁，即趁無人看守之際，打開車門竊取車內葉
          永國所有之
          汽車鑰匙1 把，得手後逃逸。
    （八）於94年1 月7 日中午12時許，在台北縣板橋市○○路
          177 號前，見庚○○所有UG-8833 號自小貨車停放路
          旁，即趁無人看守之際，打開車門竊取車內庚○○所
          有之
    （九）於94年1 月7 日下午5 時許，在台北縣中和市○○路
          ○ 段535 號前，見丑○○所有2597-DJ 號自小客車停
          放路旁，即趁無人看守之際，打開車門竊取車內葛正
          榮所有之
          機1 支，得手後逃逸。
    （十）於94年1 月14日下午5 時30分許，在台北縣中和市○○路○ 段327 巷11弄11號前，見戊○○所有2T-7352
          號自小貨車停放路旁，即趁無人看守之際，打開車門
          竊取車內戊○○所有之
          機車駕照1 枚、公司送貨資料1 批，得手後逃逸。
  （十一）於94年1 月22日上午10時許，在台北縣板橋市○○路
          ○ 段138 巷內，見丙○○所有1930-DH 號自小貨車停
          放路旁，即趁無人看守之際，打開車門竊取車內吳文
          吉所有之
          、行車執照1 枚、信用卡1 張、現金卡1 張，得手後
          逃逸。
  （十二）於94年1 月24日上午10時30分許，在台北縣板橋市三
          民附近，見己○○所有7N-8115 號自小貨車停放路旁
          ，即趁無人看守之際，打開車門竊取車內己○○所有
          之手機1 支、鑰匙3 串、手電筒1 支，得手後逃逸。
  （十三）於93年12月間某日，在台北縣中和市某處，竊取楊彩
          雲停放路邊車內之
          年1 月24日下午1 時55分許，在台北縣板橋市○○路
          ○ 段、永豐街口為警查獲，並扣得上開失竊盜之身分
          證件，始查悉上情。
二、案經台北縣政府警察局海山分局報請台灣板橋地方法院檢察
    署檢察官偵查後，聲請以簡易判決處刑；暨台北縣政府警察
    局海山分局報請同署檢察官移送本院併案審理。
    理  由
一、訊據被告甲○○就右揭竊盜之犯罪事實，於警訊、偵查及本
    院審理中均坦承不諱，核興被害人寅○○、乙○○、壬○○
    、范縵卿、子○○、庚○○、丑○○、戊○○、辛○○、丙○○、己○○在警詢中指訴失竊之情節相符，並有贓物領據
    10紙、車輛竊盜、車牌失竊個別查詢報表1 紙、失竊報案紀
    錄1 紙、現場照片12張，及被害人癸○○、丁○○之
    件在卷可稽，本案事證明確，被告犯行洵堪認定，應依法論
    科。
二、核被告所為13次行為，均係犯刑法第320 條第1 項之普通竊
    盜罪。被告所為13次竊盜之行為，均時間緊接，犯罪構成要
    件相同，顯係出於概括之犯意為之，為連續犯，應依刑法第
    56條之規定論以一罪，並加重其刑。又公訴人僅起訴被告事
    實欄編號（一）、（二）2 次竊盜之犯行，未起訴事實欄其
    餘編號（三）至（十三）11次竊盜之犯行，但被告此部分未
    據起訴之犯罪事實業經檢察官移送併辦，且與已起訴之犯罪
    事實間為連續犯，屬裁判上一罪，有不可分之關係，為起訴
    效力所及，本院自應併予審理，附此敘明。
三、原審認事證明確，予以論罪科刑，固非無見。惟原審未及審
    酌被告上開事實欄編號（三）至（十三）號併案部分之犯行
    ，並依連續犯之規定論處，尚有未洽。檢察官上訴執以此事
    由指摘原判決不當，為有理由，自應由本院將原判決撤銷，
    並審酌被告犯罪之動機、目的、手段，犯罪所生之危害，行
    竊之次數，所竊財物之價值，及其犯罪後坦承犯行之態度等
    一切情狀，量處如主文第2 項所示之刑，並諭知易科罰金之
    折算標準，以資儆懲。
據上論斷，應依刑事訴訟法455 條之1 第1 項、第3 項、第369
條第1 項前段、第364 條、第299 條第1 項前段，刑法第56條
、第320 條第1 項、第41條第1 項前段，罰金罰鍰提高標準條例
第1條前段、第2 條，判決如主文。
本案經檢察官王家春到庭執行職務。
中　　華　　民　　國　　94　　年　　4 　　月　　21　　日
                      　  臺灣板橋地方法院刑事第二庭
                            　審判長法　官  鄭　水　銓
                                    法  官  陳  福  來
                                    法  官  廖  怡  貞
以上正本證明與原本無異。
本判決不得上訴。
                            　      書記官  陳　淑　芳
中　　華　　民　　國　　94　　年　　4 　　月　　22　　日
附錄本案論罪科刑法條全文：
刑法第320條
意圖為自己或第三人不法之所有，而竊取他人之動產者，為竊盜
罪，處五年以下有期徒刑、拘役或五百元以下罰金。
意圖為自己或第三人不法之利益，而竊佔他人之不動產者，依前
項之規定處斷。
前二項之未遂犯罰之。
